【裁判字號】    91,簡上,67
【裁判日期】    920227
【裁判案由】    給付報酬
【裁判全文】
臺灣新竹地方法院民事判決  九十一年度簡上字第六七號
    上  訴  人  丙○○
                        送達代.
    被  上訴人  張嘉綸即美商企業社
    訴訟代理人  甲○○
右當事人間請求給付報酬事件，上訴人對於中華民國九十一年四月三十日本院新竹簡
易庭九十一年度竹簡字第五一號第一審判決，提起上訴，本院判決如左：
    主      文
原判決廢棄。
被上訴人在第一審之訴及假執行之聲請均駁回。
第一、二審訴訟費用由被上訴人負擔。
    事      實
甲、上訴人方面：
一、聲明：如主文第一項、第二項所示。
二、陳述：
（一）上訴人未於原審言詞辯論期日到場，未提出書狀答辯，實因不知情：
  １、上訴人原在台北縣中和市租屋居住，戶籍地址在中和，後遷至新竹租屋居住，
      但新竹房東不允許將戶籍遷入，故上訴人自戶籍在中和後，一直未將戶籍遷至
      新竹，原中和房東亦未告知上訴人有關法院送達之事，故上訴人一直不知自己
      已成為被告。
  ２、直到上訴人之夫於民國九十一年五月三十日上午十點四十分左右接獲自稱為「
      美商企業社張先生」之不明人士電話告知：「判決書下來，最好儘速付款，免
      得我們找討債公司。」等語後，立即打電話至法院查證，結果確有此事，隨即
      前往本院領取判決書，並於法定期間內提出上訴。
（二）上訴人從未與被上訴人簽訂任何契約：
  １、被上訴人並非「委任標購法院拍賣不動產契約書」之契約當事人，上訴人從看
      屋到簽約均係與受任人甲○○連繫接洽，甲○○才是契約當事人，上訴人根本
      從未見過所謂「美商企業社即張嘉綸」，故上訴人及上訴人之夫張幼青，對於
      遭被上訴人控告一事亦覺莫名其妙。
  ２、被上訴人於其提出之民事起訴狀最末具狀人簽名蓋章處，簽上「美商企業社即
      張嘉綸」全銜，並蓋上大小章，顯然瞭解此舉攸關文件之法律效力，若被上訴
      人確實為委任契約之當事人，為何在委任契約書中未比照辦理？
  ３、若僅憑契約書下方之大章，即推論上訴人係同時與甲○○和被上訴人簽訂契約
      ，實屬牽強，並為嚴重之瑕疵，因為：
    (1)簽約當時，甲○○並未告知上訴人，他代表美商企業社與上訴人簽約，亦未告
      知美商企業社為何種組織，故上訴人不知甲○○與美商企業社有何關係。
    (2)契約書之受任人處並無「甲○○代表美商企業社與上訴人簽約」之明確文字陳
      述，亦無美商企業社及負責人張嘉綸之印章。
    (3)契約書下方之乙方處亦無「甲○○代表美商企業社與上訴人簽約」明確文字陳
      述，更無美商企業社即張嘉綸之負責人印章與統一編號等。
      由以上三點證明，被上訴人並非契約當事人，卻對上訴人及另一非契約當事人
      張幼青提起訴訟，疑有誣告之嫌。
（三）上訴人係委任受任人甲○○代理拍賣投標事宜，故不服原審所認「經原告（即
      被上訴人）代理被告（即上訴人）應買上開不動產」；且上訴人從未授權被上
      訴人代理具撰民事聲請應買狀，故上訴人是在不知情的狀況下，被人冒撰聲請
      應買狀，並遭人在該狀之具狀人處假冒簽名及冒用印章，冒簽者及冒用印章者
      已構成偽造簽名之行為。
  １、甲○○於九十一年七月十七日開庭時，在庭上坦承：「民事聲請應買狀是由專
      業代書張嘉綸所具撰。」上訴人係委任甲○○辦理拍賣投標事宜，甲○○亦答
      覆上訴人投標聲請手續已辦好。但事實卻是：甲○○在未告知上訴人，亦未獲
      得上訴人同意的情況下，擅自將上訴人的身分證、印章交給其所謂的專業代書
      ，任由上訴人不認識之第三者冒用上訴人的身分證去具撰民事聲請應買狀，並
      於該狀之具狀人處冒簽上訴人的姓名，及冒蓋上訴人的印章（上訴人尚不知張
      嘉綸是否另有做出其他有損上訴人利益之行為？）
  ２、上訴人根本不知張嘉綸是誰，張嘉綸有何權利在上訴人不知情的狀況下：(1)主
      張其合法代理上訴人具撰民事聲請應買狀，(2)將送達代收人指定為他，(3)冒簽
      上訴人的姓名，以及冒用上訴人的印章？張嘉綸上述之行為已構成偽造文書與
      偽造簽名。
  ３、上訴人從未委任被上訴人撰聲請應買狀，否則(1)被上訴人為何事前不告知上訴
      人，又不敢讓上訴人在該狀之具狀人處親筆簽名蓋章？(2)且該狀之撰狀人處應
      有被上訴人代理上訴人撰狀之聲明及簽名蓋章，(3)同時應附上「委任標購法院
      拍賣不動產契約書」之影本，以證明其代理之合法性，為何以上三點俱不成立
      ？難道任何人皆可在未獲他人授權之狀況下，擅代他人具撰民事聲請應買狀，
      並冒簽他人之姓名及冒用他人之印章，以損害他人之利益？
（四）上訴人未惡意毀約，並早已告知受任人甲○○，因其違反受委任投標之約定，
      並欺瞞上訴人所造成之應買事實，復未依雙方約定提供每戶八萬元服務費已含
      代墊六至七成的服務，迫使上訴人不得不聲請更改拍定人，並終止委任關係。
  １、九十年八月十四日上午十時，上訴人在新竹縣竹東鎮○○路旁的電線桿上看到
      便宜法拍屋之廣告，經電話聯繫後，甲○○帶著鎖匠至標的地址開鎖，讓上訴
      人看屋，並告知上訴人：「競標法院拍賣不動產，手續非常繁瑣，要跑好幾趟
      ，若自行投標，未必能得標，我的投標經驗豐富，勝算較大，並可提供你代墊
      六至七成標購價金的服務，貸款下來後再還即可，你只要付每戶百分之十的服
      務費，我會幫你全部辦到好。」上訴人因初次購屋，不疑有他，即單純地相信
      甲○○的承諾，於當日下午一點半在本院門口與甲○○見面後，甲○○向上訴
      人索取身分證及私章，聲稱要到二樓辦理投標聲請手續，要上訴人在聯合服務
      中心等候；甲○○回到聯合服務中心後，要求上訴人至本院一樓櫃台繳交兩戶
      之押標金共三十二萬元，繳完押標金後，甲○○取出系爭兩份制式合約，上訴
      人見甲○○的承諾都已記載於契約上，於是與甲○○簽訂系爭「委任標購法院
      拍賣不動產契約書」。
  ２、上訴人委任受任人甲○○處理之受委任事務如下：
    (1)代理拍賣投標事宜。
    (2)得標後，代墊六到七成不動產標購價金。
    (3)辦理權利移轉及貸款。
      契約上所訂立每戶八萬元的服務費，為一般仲介代理投標行情百分之五的兩倍
      ，一般而言，民眾在沒有投標經驗及需要代墊服務時，才會委任仲介代理投標
      。上訴人願意支付此筆鉅額服務費的原因，就是希望借助甲○○在投標事務方
      面的經驗，以及其所承諾代墊六至七成標購價金與後續的權利移轉等各項服務
      。
  ３、甲○○對上訴人聲稱投標聲請手續已辦妥，卻隱瞞應買事實之意圖至為明顯：
    (1)若上訴人事先知悉委任甲○○拍賣投標之標的物為應買狀態，而非其所聲稱需
      經過公開投標程序，開標、得標後始得應買，且事後甲○○又不履行代墊六至
      七成之約定。上訴人即可自行籌錢具狀應買，而無須委任甲○○，並需支付每
      戶標的物價金百分之十之鉅額服務費的必要；因為應買程序只需去法院兩次，
      第一次至法院具狀應買，並繳交百分之二十的保證金，第二次繳百分之八十的
      尾款，即可辦妥，而非像甲○○所說的「手續非常煩瑣，要跑好幾趟法院」。
    (2)上訴人係委任甲○○代理拍賣投標事宜，且以為甲○○已辦妥投標聲請手續，
      上訴人僅需等待投標日開標後的結果即可，詎料甲○○竟於未告知上訴人之情
      況下，違反委任其處理拍賣投標事宜的約定，擅自將上訴人之身分證、印章交
      給被上訴人，使被上訴人造成上訴人為應買之事實後，於簽約後第二天（九十
      年八月十五日）甲○○才來電告知上訴人無法提供六到七成代墊款；若需要六
      到七成代墊款，則受任人甲○○必須向金主調錢，條件為不論借款期間為十天
      或一個月，均需至少支付兩個月的利息，即借貸一百萬元至少需支付六萬利息
      ，依此類推。
  ４、上訴人既畏懼向受任人甲○○所介紹的高利貸金主借貸，復因財力有限，無法
      獨力籌得每戶六到七成原屬受任人甲○○應代墊之款項，迫於無奈，致不得不
      向本院民事執行處聲請更改拍定人。
  ５、若甲○○確實按照委任書之約定進行投標聲請，並於開標後，使上訴人成為標
      的之拍定人，則民事執行處也不會允許上訴人更改拍定人。
  ６、甲○○欺瞞上訴人，並擅自讓被上訴人造成上訴人為應買事實之行為，已違反
      當初特別委任其代理拍賣投標事宜的約定，甲○○又違反委任契約書中「每戶
      新台幣八萬圓服務費已含代墊六到七成服務」之約定，陷上訴人於進退兩難之
      境：想買，卻無足夠現金；若不買，則將平白損失辛苦十幾年的積蓄：三十二
      萬押標金。甲○○違反雙方訂立之系爭契約之行為昭明，為此，上訴人依據民
      法第五百四十九條，於九十年八月十六日以電話告知受任人甲○○，終止與其
      之委任關係。
（五）不服原審判決之其他理由：
  １、根據系爭契約第九條，本契約若因標的為他人得標或其他因素而未得標，至九
      十年八月二十五日失效（本契約未得標之其他因素為甲○○違反約定，擅自讓
      被上訴人造成上訴人為應買事實後，又無法履行六到七成代墊服務的約定，使
      上訴人不得不更改拍定人，即標的為他人得標之實，故本契約在九十年八月二
      十五日已失效）。
  ２、根據系爭契約第十條，若甲方（即上訴人）發生違約情事，甲方最多只需支付
      標價金額５％，而非每戶標價金額１０％予乙方。
  ３、根據契約書第九條，本契約已於九十年八月二十五日失效，且上訴人因甲○○
      違約在先，已於九十年八月份根據民法第五百四十九條，終止與甲○○之委任
      關係，故上訴人無支付報酬之義務。
三、證據：提出委任標購法院拍賣不動產契約書影本二件、民事起訴狀影本一件、民
    事聲請應買狀影本二件、聲請更改拍定人狀影本各一件為證。
乙、被上訴人方面：
一、聲明：上訴駁回。
二、陳述：除援用原審所為陳述外，補稱：
（一）上訴人提出上訴之日期為九十一年六月四日，顯已超過法定上訴期限，請將上
      訴予以駁回。
（二）上訴人辯稱未於一審言詞辯論期日到場，乃因不知情等語，實屬無稽。事實為
      被上訴人提出本件訴訟期間曾多次請上訴人出庭處理。上訴人非但置之不理，
      並且揚言：「要告儘量去告好了，告得贏再講。」等語，況且一審審訊期間，
      開庭通知書除中和市○○路六三七巷四四弄四之三號外，新竹市○○○路六四
      號及新竹縣竹東鎮○○路三段三八六號六樓及同址十樓均有通知。被告之夫張
      幼青並告訴甲○○：「我不管丙○○的事，你們有辦法直接去找當事人。」顯
      見被告並非不知情，惡意逃避責任之行為十分明顯。
（三）上訴人之上訴理由均為上訴人意圖規避責任、顛倒是非之藉口。九十年八月十
      四日於本院收文處辦理應買手續當時，有上訴人、上訴人之夫張幼青、張嘉綸
      、甲○○及另一美商企業社職員陳寶蓮等五人在場。當場書寫聲請應買狀及委
      任標購法院拍賣不動產契約書並經上訴人及其夫張幼青二人親自過目無誤後送
      件。此部分本院可調閱當日監視錄影帶或傳訊相關人證即可明白。豈有如上訴
      人所言從未見過張嘉綸，不知張嘉綸是誰之理？
（四）上訴人及其夫張幼青為受過高等教育之知識份子，自恃對法律知之甚詳，鑽研
      法律漏洞規避社會道德規範，惡意苛扣剝削報酬之給付，其心態行徑為社會所
      不恥。市井小民日常買賣交易口說尚且有效，研究所以上之知識份子白紙黑字
      豈容狡辯。
三、證據：援用原審所提出之證據。
     理      由
一、本件被上訴人於原審起訴主張兩造於九十年八月十四日訂立委任標購法院拍賣不
    動產買賣契約書，約定由上訴人委任被上訴人標購本院民事執行處八十九年度執
    字第六六一九號強制執行事件中，坐落新竹縣竹東鎮○○路三段三八六號六樓、
    十樓房屋二戶及其上基地，約定服務費每戶八萬元，共計十六萬元，於拍賣價金
    繳清給法院時先各支付四萬元，其餘四萬元於取得所有權狀時支付，經被上訴人
    代理上訴人應買上開不動產後，上訴人竟惡意毀約，並於未告知被上訴人之情況
    下，逕向本院民事執行處聲請將拍定人改為上訴人之夫張幼青，並經本院民事執
    行處核發權利移轉證書，辦妥所有權移轉登記及貸款完成，上訴人本應依約給付
    服務費十六萬元，惟經被上訴人多次請求上訴人給付，均未獲置理，為此依法提
    起訴訟，請求上訴人依約給付十六萬元等語。
    上訴人則以：其原在台北縣中和市租屋居住，戶籍地址在中和，後遷至新竹租屋
    居住，但新竹房東不允許將戶籍遷入，故上訴人自戶籍在中和後，一直未將戶籍
    遷至新竹，原中和房東亦未告知上訴人有關法院送達之事，故上訴人一直不知自
    己已成為被告。直到上訴人之夫於九十一年五月三十日接獲自稱為「美商企業社
    張先生」之不明人士電話告知：「判決書下來，最好儘速付款，免得我們找討債
    公司。」等語後，立即打電話至法院查證，結果確有此事，隨即前往本院領取判
    決書，並於法定期間內提出上訴。又上訴人從未與被上訴人簽訂任何契約，被上
    訴人並非「委任標購法院拍賣不動產契約書」之契約當事人，上訴人從看屋到簽
    約均係與受任人甲○○連繫接洽，甲○○才是契約當事人，上訴人根本從未見過
    所謂「美商企業社即張嘉綸」，故上訴人及上訴人之夫張幼青，對於遭被上訴人
    控告一事亦覺莫名其妙等語，資為抗辯。
二、按對於簡易程序之第一審判決，提起上訴，依民事訴訟法第四百三十六條之一第
    三項準用同法第四百四十條前段之規定，應於第一審判決送達後二十日不變期間
    內為之。且上述二十日之期間為法定期間，有同法第一百六十二條扣除在途期間
    之適用。查原審送達上訴人第一審判決書之處所，為被上訴人所陳明之上訴人戶
    籍地即台北縣中和市○○里○○鄰○○路六三七巷四四弄之三號，送達之結果因
    未獲會晤上訴人本人、或其之同居人或受僱人，而將該判決書寄存於台北縣政府
    警察局中和分局員山派出所，並作送達通知書，粘貼於上開處所門首，以為送達
    ，有本院送達證書可稽（見原審卷第五四），依該卷附送達證書所載之送達時間
    為九十一年五月十三日。嗣上訴人於同年六月四日向本院提起上訴，有附卷民事
    聲明上訴狀所蓋本院之收文時間可參，準此，扣除四日之在途期間，本件上訴並
    未逾上訴期間，應屬合法，被上訴人主張上訴人之上訴已逾期為不合法，自不足
    採。況依被上訴人起訴狀所載兩造之交易事實觀之，上訴人係委由被上訴人標購
    位於新竹縣竹東鎮○○路三段三八六號六樓及十樓之房屋，所提出之「委任標購
    法院拍賣不動產契約書」，其上有關上訴人之住址係載為新竹市○○○路六四號
    一樓，是以，被上訴人顯然知悉上訴人現在之住居所為新竹市○○○路六四號一
    樓，而上訴人又主張上開戶籍地為其原租屋處，現已遷居至新竹等情，因此，上
    訴人亦顯有廢止該處為住所之意思。從而，被上訴人在向原審陳明上訴人住居所
    時，於知悉上訴人現住居所之情況下，未列上訴人現住居所，僅列前揭上訴人所
    未居住之台北縣戶籍地，致原審僅向該戶籍地寄發開庭通知及判決書，並為寄存
    之送達，是該寄存送達是否合法而生送達之效力，亦屬有疑，併予敘明。
三、被上訴人主張兩造於九十年八月十四日訂立委任標購法院拍賣不動產買賣契約書
    ，約定由上訴人委任被上訴人標購本院民事執行處八十九年度執字第六六一九號
    強制執行事件中，坐落新竹縣竹東鎮○○路三段三八六號六樓、十樓房屋二戶及
    其上基地等情，固據其提出委任標購法院拍賣不動產契約書影本二件、民事聲請
    應買狀影本二件各一件為證。雖上訴人不否認有簽訂上開委任標購契約，但抗辯
    ：被上訴人並非系爭契約當事人，訴外人甲○○才是契約當事人等語。茲兩造所
    爭執者，厥為系爭契約之當事人究係被上訴人或是訴外人甲○○？經查：
（一）被上訴人主張其為系爭委任標購法院拍賣不動產契約之當事人，係因該契約書
      上蓋有「美商企業社」之印文等情，職是，得否憑系爭契約上蓋有「美商企業
      社」之印文，即可推知被上訴人為系爭契約之當事人？查該契約係由上訴人與
      訴外人甲○○兩人於九十年八月十四日共同所簽訂一節，為兩造所不爭執。又
      前揭契約為一定型化契約，依契約書有關當事人之記載部分，甲方即委任人載
      為上訴人丙○○，另乙方即受任人部分，在契約書上方之「立契約人受任人」
      處書寫甲○○之姓名，其後並蓋有甲○○之印文，契約書下方之立契約人之「
      乙方姓名」處亦書寫甲○○之姓名，其後蓋有甲○○之印文及書寫甲○○之身
      分證字號，在甲○○簽名之前方蓋有「美商企業社」之印文，另契約內之增刪
      處均蓋有上訴人及甲○○之印文等情，有上開契約書兩件在卷可憑。是以，上
      開契約書下方立契約人之乙方姓名欄處雖蓋有「美商企業社」之印文，但書立
      契約之甲○○於立約時既未載明其與美商企業社之關係，則甲○○與美商企業
      社之關係為何顯有疑義，換言之，甲○○於書立契約時，既未載明代理之意旨
      ，而自該契約書記載內容之形式上觀察，亦無法即知甲○○係代理「美商企業
      社」簽約，更無從認定「美商企業社」係以契約主體與上訴人簽約；且簽約之
      人甲○○到庭對於簽約時有無告知上訴人是代理美商企業社簽約一事之回答為
      ：不記得有無向上訴人稱是代理被上訴人等語（見本院九十一年七月十七日準
      備程序筆錄）。則通觀契約書全文之文字及簽約人甲○○之陳述，就甲○○於
      簽約時是否以「美商企業社」之代理人地位自居一事，顯有辭句模糊、文意模
      稜兩可之情事，故尚難僅憑該契約書上蓋有一枚「美商企業社」之印文即可推
      知甲○○簽約時係以「美商企業社」代理人之身分自居。
（二）本件契約因基前所述，有辭句模糊、文意模稜兩可之情事致契約之文意產生疑
      義，故尚須進一步從契約之主要目的、性質、經濟價值、交易習慣、簽約之過
      程等其他一切證據資料作全盤之觀察，以探求當事人為何人。查：
  １、本件契約之主要目的，依系爭契約第一條所定為上訴人授權訂約之他造就本院
      強制執行拍賣之不動產標的辦理拍賣投標事宜（該契約之約定均係就上訴人委
      任他造辦法拍賣、投標本院拍賣中之不動產所為之規定，但本件實際上係以應
      買之方式為之而非拍賣取得，則他造仍否依本件有關拍賣之約定，向上訴人請
      求全部之報酬，似有疑義），核該契約之性質應屬委任契約之性質，而委任契
      約重在當事人間之信賴，此觀民法第五百三十七條：「受任人應自己處理委任
      事務。但經委任人之同意或另有習慣或有不得已之事由者，得使第三人代為處
      理。」之規定自明。
  ２、又本件交易之經過為上訴人於簽約當天在新竹縣竹東鎮○○路某處電線桿上看
      到記載有東方名人便宜法拍屋、聯絡的行動電話，沒有聯絡人或其他有關名稱
      記載之黃色小廣告後，撥打廣告上所載之聯絡電話而與甲○○接洽，隨即相約
      在系爭拍賣標的之現場看房子，並於同日共同至本院執行處，上訴人將身分證
      、印章交甲○○辦理應買手續，最後與甲○○書立系爭契約，從最初之接洽、
      帶看標的房屋、磋商契約內容到最後契訂書面契約之整個交易過程，均是由甲
      ○○與上訴人共同為之，且均在一日完成等情，為兩造所不爭執。並在交易過
      程中，上訴人未曾向甲○○詢問過有關「美商企業社」之組織形態、性質等事
      項，亦為兩造所不爭。
  ３、依前述系爭契約之主要目的、性質、經濟價值、交易習慣、交易之過程等其他
      一切證據資料為全盤之觀察，系爭契約性質屬重在當事人間相互信賴之委任契
      約、由交易之過程可推知上訴人係信賴甲○○而與之交易，並於交易中不曾就
      「美商企業社」有關事項詢問甲○○，甲○○亦不曾告知或交付任何與「美商
      企業社」有關之事項、文件予上訴人，則在甲○○未明示其為「美商企業社」
      代理人之情況下，自堪認上訴人應係基於對與其接洽之人即甲○○之信賴，而
      簽訂前開契約委由甲○○代為處理拍賣之事宜，足認契約之當事人應為甲○○
      ，而非「美商企業社」。
  ４、雖上訴人訴訟代理人甲○○主張：有拿名片給上訴人，上面有記載美商企業社
      名稱、住址，去應買時，負責人張嘉綸也有到場幫忙辦理應買手續，應該是有
      告訴上訴人伊是美商企業社的員工等語。然查，名片之作用，係在由使用人作
      為自我介紹之用，其不具文書性質，名片之交付或收受亦非意思表示，因此，
      縱認上訴人曾收受甲○○交付載有美商企業社之名片，亦無從證明甲○○是代
      理美商企業社之事實。再者，本件上訴人係基於對甲○○之信賴而與其簽約，
      已如前述，上訴人既重在對甲○○之信賴，則縱認上訴人知悉甲○○為美商企
      業社之員工，惟在無法證明甲○○簽約時，有向上訴人表示其為代理美商企業
      簽約之情況下，自無從由此推知上訴人亦知悉甲○○係代理美商企業社簽約。
      況被上訴人雖稱「美商企業社」為一獨資之商號云云，但經原審（見九十一年
      三月二十八日言詞辯論筆錄）及本院受命法官（九十一年七月十七日準備程序
      筆錄）分別命其提出該商號之相關登記資料，然迄本院宣示言詞辯論終結之日
      止，上訴人均未提出相關之資料供本院審酌，因此，在上訴人對被上訴人之身
      分有所爭執時，是否果有此一「美商企業社」之商號存在及該商號為張嘉綸獨
      資所設立等事項，顯均有疑義，據此，在被上訴人未能舉證證明「美商企業社
      」確為一獨資之商號及該商號為張嘉綸所獨資設立時，張嘉綸主張為系爭契約
      之當事人，並請求上訴人給付報酬，顯乏所據。且縱「美商企業社」係張嘉綸
      成立之獨資商號，因該企業社在一般人由客觀上觀之，根本無從明暸其營業之
      範圍及性質（此與不動產仲介服務公司有明確載明公司之性質，而其提供仲介
      服務之員工通常會標明類如不動產仲介專業經理代理人等明顯不同），從而訴
      外人甲○○縱有將印有「美商企業社」名稱之名片交給上訴人，亦無從即能證
      明與上訴人簽約系爭委任契約的為被上訴人，是被上訴人此部分主張亦不足採
      。
四、綜右所述，本件上訴人辯稱與其簽訂系爭委任契約者為訴外人甲○○等情，即屬
    可採；而被上訴人既無法舉證證明訴外人甲○○與上訴人簽訂系爭委任契約時，
    有表明代理被上訴人之本旨，更未能證明上訴人有知悉甲○○係代理美商企業社
    簽約之事實，亦未能舉證證明確有「美商企業社」之商號存在及該商號為張嘉綸
    所獨資設立。從而，被上訴人基於前揭契約之法律關係，訴請上訴人給付十六萬
    元之報酬，洵屬無據，不應准許，原審判命上訴人給付前揭款項，自有未洽，上
    訴意旨指摘原判決不當，求予廢棄改判，為有理由，應由本院廢棄改判駁回被上
    訴人在第一審之訴，其假執行之聲請亦失所附麗，併予駁回。
五、結論：本件上訴為有理由，依民事訴訟法第四百三十六條之一第三項、第四百五
    十條、四百六十三條、第七十八條，判決如主文。
中      華      民      國     九十二     年     二     月    二十七    日
                                  臺灣新竹地方法院民事第一庭
~B審判長法官    謝永昌
~B法      官    黃美文
~B法      官    謝永昌
右為正本係照原本作成。
本判決不得上訴。
~B法院書記官    蕭宛琴
中      華      民      國     九十二     年     二     月    二十七    日


司法院資訊處製作；財團法人民間司法改革基金會備份。
